ro-RO: Îmbrăcăminte și accesorii > Îmbrăcăminte > Lenjerie > Jupoane și pantaloni cu picior: Jupoane; Jupoane-pantalon
bg-BG: Облекло и аксесоари > Облекло > Дамско бельо > Фусти и кюлоти: Фусти тип „пола“; Фусти тип „панталон“
fi: Vaatteet ja asusteet > Vaatteet > Alusasut > Alushameet ja -housut: Alushameet; Aluslahkeet
zh-CN: 服饰与配饰 > 服装 > 女式内衣 > 衬裙和衬裤: 衬裙; 衬裤
en: Apparel & Accessories > Clothing > Lingerie > Petticoats & Pettipants: Petticoats; Pettipants
hu: Ruházat és kiegészítők > Ruházat > Fehérneműk > Alsószoknyák és szoknya alatti nadrágok: Alsószoknyák; Szárnadrágok
pl: Ubrania i akcesoria > Odzież > Bielizny > Halki i reformy: Halki; Reformy
tr: Kıyafet ve Aksesuarlar > Giyim Eşyaları > Kadın İç Çamaşırları > İç Etekler ve Elbise Altına Giyilen Slipler: Jiponlar; Jipon şortlar
ja: ファッション・アクセサリー > 衣料品 > ランジェリー > ペチコート: ペチコート; ペチパンツ
th: เสื้อผ้าและเครื่องประดับ > เสื้อผ้า > ชุดชั้นใน > กระโปรงชั้นในและกางเกงชั้นใน: กระโปรงสุ่ม; กางเกงซับในลูกไม้
de: Bekleidung & Accessoires > Bekleidung > Dessous > Petticoats & Rüschenhöschen: Petticoats; Pettipants
cs: Oblečení a doplňky > Oblečení > Dámské prádlo > Spodničky a kalhotové spodničky: Spodničky; Kalhotkové spodničky
es: Ropa y accesorios > Prendas de vestir > Lencería > Enaguas y pololos: Enaguas; Pantalones de enagua
sk-SK: Oblečenie a doplnky > Oblečenie > Spodná bielizeň > Spodničky: Spodničky; Spodničkové nohavice
el: Ένδυση και αξεσουάρ > Ενδύματα > Εσώρουχα > Petticoats & Pettipants (Μεσοφόρια): Μεσοφόρια; Σορτς-μεσοφόρια
pt-PT: Acessórios e vestuário > Vestuário > Lingerie > Petticoats e Pettipants: Saiotes; Saiotes calção
pt-BR: Vestuário e acessórios > Roupas > Lingerie > Anáguas: Anáguas; Calças anágua
fr: Vêtements et accessoires > Vêtements > Lingerie > Jupons et jupons-culottes: Jupons; Pantalettes
sl-SI: Oblačila in dodatki > Oblačila > Spodnje perilo > Krinoline in podkrila: Spodnje krilo; Ženske spodnje hlače
zh-TW: 服飾與配件 > 衣著 > 女用貼身衣物 > 襯裙/褲: 襯裙; 安全褲
nl: Kleding en accessoires > Kleding > Lingerie > Petticoats en pettipants: Petticoats; Pettipants
sv: Kläder och accessoarer > Klädsel > Underkläder > Underkjolar och underbyxor: Underkjolar; Kjolbyxor
it: Abbigliamento e accessori > Abbigliamento > Lingerie > Sottogonne e sottopantaloni: Sottogonne; Pantaloncini sottogonna
vi: Quần áo & Phụ kiện > Quấn áo > Đồ lót phụ nữ > Tùng lót váy & quần mặc trong váy: Tùng váy; Quần lót mặc váy
hr-HR: Odjeća i modni dodaci > Odjeća > Žensko donje rublje > Podsuknje i pothlače: Podsuknje; Podhlače
da: Tøj og tilbehør > Tøj > Lingerie > Underskørter og underkjoler: Underskørter; Mamelukker
nb: Klær og tilbehør > Klesplagg > Dameundertøy > Underskjørt og undershorts: Underskjørt; Mamelukker
lt-LT: Apranga ir aksesuarai > Drabužiai > Apatinis trikotažas > Pasijoniai ir apatinės kelnės: Pasijoniai; Kelnaitės po sijonu
ru: Одежда, обувь и аксессуары > Одежда > Женское белье > Подъюбники и панталоны: Нижние юбки; Панталоны
ko: 의류/액세서리 > 의류 > 란제리 > 속치마/속바지: 페티코트; 페티팬츠